【裁判字號】    97,聲,1201
【裁判日期】    970326
【裁判案由】    停止執行
【裁判全文】
臺灣臺北地方法院民事裁定              97年度聲字第1201號
聲  請  人  甲○○
訴訟代理人  吳啟豪律師
相  對  人  乙○○
上列當事人間債務人異議之訴事件，聲請人聲請停止執行，本院
裁定如下：
    主  文
聲請人供擔保新台幣拾伍萬元後，本院九十六年度執字第六九
七一０號給付票款執行事件關於超過新台幣壹佰肆拾萬元及自民
國九十六年四月十一日起至清償日止按年息百分之六計算利息部
分之強制執行程序，於本院九十七年度訴字第二四六七號債務人
異議之訴事件判決確定前應暫予停止。
    理  由
一、按：「有回復原狀之聲請，或提起再審或異議之訴，或對於
    和解為繼續審判之請求，或提起宣告調解無效之訴、撤銷調
    解之訴，或對於第四條第一項第五款之裁定提起抗告時，法
    院因必要情形或依聲請定相當並確實之擔保，得為停止強制
    執行之裁定」，強制執行法第十八條第二項定有明文。
二、本件聲請人以其經向本院對相對人提債務人異議起之訴為理
    由，聲請裁定停止本院96年度執字第69710號給付票款執行
    事件強制執行超過新台幣（下同）1,400,000元本息部分之
    強制執行程序。本院在調取該執行卷宗及97年訴字第2467號
    債務人異議之訴事件卷宗審究後，認為聲請人之聲請為有理
    由，應予准許。
三、又法院依強制執行法第十八條第二項定擔保金額而准許停止
    強制執行之裁定者，該項擔保係備供債權人因停止執行所受
    損害之賠償，其數額應依標的物停止執行後，債權人未能即
    時受償或利用該標的物所受之損害額，或其因另供擔保強制
    執行所受之損害額定之，非以標的物之價值或其債權額為依
    據。經查，相對人即債權人於本院96年度執字第69710號給
    付票款執行事件中，聲請執行之標的金額即所主張執行債權
    額為5,500,000元及自民國96年4月11日起至清償日止按年息
    6﹪計算之利息；而聲請人僅就相對人所執執行債權超過
    1,400,000元本息部分而為爭執，遂提起債務人異議之訴，
    故以此數額計算相對人因停止執行未能即時受償所受之損害
    額，並審酌前述強制執行程序停止執行時間須俟本院97年度
    訴字第2467號債務人異議之訴事件判決確定止等情狀，認聲
    請人即債務人應提供之擔保額以350,000元為適當（計算式
    為：1,400,000元×5﹪×5年＝350,000元）。
四、依強制執行法第十八條第二項，裁定如主文。
中    華    民    國    97    年    3     月    26    日
                  民事第三庭    法  官  賴錦華
以上正本係照原本作成。
如對本裁定抗告，須於裁定送達後十日之不變期間內，向本院提
出抗告狀。
中    華    民    國    97    年    3     月    26    日
                                書記官  林桂玉


司法院資訊處製作；財團法人民間司法改革基金會備份。
